【裁判字號】    96,易,1133
【裁判日期】    970815
【裁判案由】    違反性騷擾防治法
【裁判全文】
臺灣士林地方法院刑事判決              96年度易字第1133號
公  訴  人  臺灣士林地方法院檢察署檢察官
被      告  乙○○
上列被告因違反性騷擾防治法等案件，經檢察官提起公訴（96
年度偵字第4496號），本院判決如下：
    主  文
乙○○無罪。
    理  由
一、公訴意旨略以：被告乙○○為計程車司機，於民國96年3 月
    16日14時15分許，將車號552-LE號營業小客車停放在臺北市
    南港區○○路○ 段259 號前編號74號停車格內後，下車至鄰
    近便當店購買便當，代號3315HV9604號女子（真實年籍詳卷
    ，下稱甲 ○）為臺北市政府停車管理處負責該路段停車格之
    收費員，見被告之上開車輛停車後，即依規定開具停車收費
    單，並將之夾在雨刷下，詎被告乙○○見狀，趕至車旁抽起
    該停車收費單要交還甲 ○，因甲 ○正在開具編號73號停車格
    之停車收費單，而未予理會，詎被告乙○○竟基於意圖性騷
    擾之未必犯意，逕將該停車收費單塞入甲 ○之衣服內，並碰
    觸甲 ○之左胸部。甲 ○驚嚇後斥責被告乙○○，並當場撥打
    電話報警，經警據報到場，始查悉上情，因認被告乙○○違
    反性騷擾防治法第25條之罪嫌。
二、按犯罪事實應依證據認定之，無證據不得認定犯罪事實；又
    不能證明被告犯罪者，應諭知無罪之判決，刑事訴訟法第15
    4 條第2 項及第301 條第1 項分別定有明文。又事實之認定
    ，應憑證據，如未能發現相當證據，或證據不足以證明，自
    不能以推測或擬制之方法，為裁判基礎（最高法院40年臺上
    字第86號判例參照）。另認定犯罪事實所憑之證據，雖不以
    直接證據為限，間接證據亦包括在內；然而無論直接或間接
    證據，其為訴訟上之證明，須於通常一般之人不致有所懷疑
    ，而得確信其為真實之程度者，始得據為有罪之認定，倘其
    證明尚未達到此一程度，而有合理之懷疑存在時，即無從為
    有罪之認定，亦有最高法院76年臺上字第4986號判例可資參
    照。
三、又按被告以外之人於審判外之言詞或書面陳述，除法律有規
    定者外，不得作為證據；又被告以外之人於審判外之陳述，
    雖不符合同法第159 條之1 至第159 條之4 之規定，但經當
    事人於審判程序同意作為證據，法院審酌該言詞陳述或書面
    陳述作成時之情況，認為適當者，亦得為證據。當事人、代
    理人或辯護人於法院調查證據時，知有第159 條第1 項不得
    為證據之情形，而未於言詞辯論終結前聲明異議者，視為有
    前項之同意，刑事訴訟法第159 條第1 項及第159 條之5 分
    別定有明文。經查，本判決所引用之各該被告以外之人於審
    判外之陳述（包含書面陳述），雖屬傳聞證據，然當事人於
    本院準備程序及審判期日中均表示同意作為證據方法而不予
    爭執，且迄至言詞辯論終結前亦未再聲明異議，本院審酌上
    開證據資料製作時之情況，尚無違法不當及證明力明顯過低
    之瑕疵，亦認為以之作為證據應屬適當，故揆諸前開規定，
    爰逕依刑事訴訟法第159 條之5 規定，認前揭證據資料均有
    證據能力，先予敘明。
四、本件公訴人認被告涉有違反性騷擾防治法第25條罪嫌，無非
    係以：告訴人甲 ○之指訴及被告供述等為其主要論斷。訊據
    被告固坦承於96年3 月16日14時15分許，曾因停車收費單之
    問題，與告訴人甲 ○發生爭執，並將停車收費單丟予甲 ○之
    事實，然堅決否認有何性騷擾之犯行，並辯稱：伊當時僅是
    要將停車收費單交予甲 ○，但甲 ○沒有拿到，所以才掉到地
    上，伊沒有要處碰甲 ○的胸部，也沒有要性騷擾甲 ○的意圖
    等語
五、經查：
  (一)被告於96年3 月16日14時25分許，因將車牌號碼為552-LE號
    營業小客車停放在臺北市○○區○○路1 段259 號前之編號
    74號停車格內後至鄰近購物，由任職於臺北市政府停車管理
    處之甲 ○開立停車收費單，而與甲 ○發生爭執等情，業據被
    告於警詢、偵查及本院審理時自陳無訛（分見偵卷第15頁、
    第28至29頁及本院卷第9 、55頁），核與證人即告訴人甲 ○
    於偵查及本院審理時所稱之爭執情節相符（分見偵卷第22頁
    及本院卷第49頁）。足認被告確有於上開時、地，因遭開立
    停車收費單而與甲 ○發生爭執之事實，因可認定。
  (二)再被告與證人甲 ○發生爭執後，證人甲 ○於警詢時雖陳稱：
    被告用手連同停車單伸到我胸部的地方等語（見偵卷第9 頁
    上方）；另於偵查中亦結稱：他持單子直接將手伸進我的背
    心裡面，碰觸到我的左胸部，將單子塞進去我衣服裡，且非
    常用力粗魯等情（見偵卷第22頁下方）；復於本院審理時證
    稱：「被告就拿繳費單直接塞入我胸前的衣服內，就有碰到
    我胸部、我當時是穿長袖襯衫，我第1 個扣子沒有扣，被告
    直接塞等語（見本院卷第49頁中段）。
  (三)惟證人甲 ○於警詢時先稱：被告連停車單伸到其胸部處，復
    於偵查中結稱：被告係手伸進背心裡面，碰觸到左胸部等情
    ，於審理時卻證稱：被告從長袖襯衫第1 個扣子處塞進去等
    語，證人甲 ○對於被告究係從何處將停車收費單塞入其衣服
    內乙節，已有前後陳述不一。然觀諸證人甲 ○於偵查中接受
    檢察官訊問時所當庭拍攝之事發時穿著情形之照片1 張（見
    偵卷第24頁背面），證人甲 ○於事發時係身著長袖襯衫、外
    著拉鍊式背心，另有反光條掛於該背心上，該拉鍊式背心於
    胸前並無任何口袋。是被告應無如證人甲 ○於警詢所述之直
    接用手連同停車收費單伸至胸部乙情。參以證人甲 ○於審理
    時曾證稱：「手沒有完全伸進去，是拳頭塞入我胸口」、「
    該領口處有感覺到被告的拳頭」等語（見本院卷第49頁下方
    、第53頁）。顯見證人甲 ○應係在其長袖襯衫領口處感覺被
    告之拳頭，而非其胸部或左胸部。此外，證人甲 ○亦均未再
    陳稱被告有何其他觸碰其身體之情，是被告應係自證人甲 ○
    所穿著之長袖襯衫領口處，將停車收費單塞入證人甲 ○胸口
    處，而非直接以手觸碰證人甲 ○胸部等事實，應可認定。
  (四)雖證人甲 ○於審理時另證稱：「（被告）有碰到胸部」、「
    有碰到乳房上緣」等語（分見本院卷第49頁下方、第53頁中
    段）。然證人甲 ○於審理時亦曾證稱：被告手沒有完全伸進
    去，是拳頭塞入我胸口、領口處有感覺到被告的拳頭等節明
    確（見本院卷第49頁下方、第53頁），復參以該停車收費單
    係卡在證人甲 ○之領口處，並未掉到體內等情（見本院卷第
    52頁中段），可認被告自證人甲 ○所穿著之長袖襯衫領口處
    ，握拳將停車收費單塞入證人甲 ○胸口處，應僅有其拳頭與
    證人甲 ○所穿著之長袖襯衫領口處（即胸口處）之皮膚為接
    觸，並未再伸入證人甲 ○之襯衫內，否則該停車收費單應不
    會僅卡在證人甲 ○之領口處。況證人甲 ○受被告此不禮貌之
    行止後，係質疑被告為何要將單子塞進來，並未質疑被告為
    何碰其胸部等情，業經其於審理時證述明確（見本院卷第53
    頁下方），則被告是否有觸及證人甲 ○之乳房或乳房上緣，
    均有可疑。
  (五)另被告見證人甲 ○開立停車收費單後及與證人甲 ○發生爭執
    時，情緒很激動、很急，表示不要該停車收費單，並隨即將
    停車收費單塞入證人甲 ○胸口處等情，業經證人甲 ○於審理
    時證述明確（見本院卷第52頁上方）。另證人甲 ○於審理時
    亦證稱：「（你覺得被告是要吃你豆腐，還是單純要把單子
    還給你？）我覺得被告應該是不要單，但他的舉動讓我很生
    氣」等語（見本院卷第50頁中段）。足認被告以手將停車收
    費單塞入證人甲 ○長袖襯衫之胸口前，顯係因不滿遭開單而
    與證人甲 ○發生爭吵後，係基於憤怒、不要該停車收費單之
    主觀意思下所為，與公訴人所指之基於性騷擾證人甲 ○之意
    圖，顯然有距。亦無公訴人所指之意圖性騷擾之未必故意。
六、綜上所述，被告僅自證人甲 ○所穿著之長袖襯衫領口處，將
    停車收費單塞入證人甲 ○之胸口處，尚無從證明被告有觸碰
    證人A 胸部之行為，且亦無法認定被告所為塞單之舉係基於
    意圖性騷擾證人甲 ○之故意或未必故意之下所為。此外，復
    查無其他積極證據，足認被告有公訴人所指之犯行，揆諸上
    開說明，自應為被告無罪之諭知。
據上論斷，應依刑事訴訟法第301 條第1 項，判決如主文。
本案經檢察官余麗貞到庭執行職務。
中    華    民    國    97    年    8     月    15    日
                  刑事第六庭法  官  莊明達
以上正本證明與原本無異。
如不服本判決，應於判決送達後10日內向本院提出上訴狀（應抄
附繕本）。告訴人或被害人如對於本判決不服者，應具備理由請
求檢察官上訴，其上訴期間之計算係以檢察官收受判決正本之日
期為準。
                            書記官  陳慧中
中    華    民    國    97    年    8     月    15    日


司法院資訊處製作；財團法人民間司法改革基金會備份。
